

Mini-currículo: trabalho10 anos, na area industrial. Executo serviço de solda e cortes a traves de maçarico e plasma.

Cursado em solda tecnica mig mag e eletrodos revestido.instituição do arxo ind,do Brasil ltd.

Cursado em leitura e interpretação de DESENHO IND.

Outras experiencia em cateira de trabalho, manipulação de alimento na ind de pescado e outros, panificação.

Dados Pessoais

Nacionalidade: Brasilero.

Data de Nascimento: 10/07/1982 (34 anos)

Estado Civil: Casado Sexo: Masculino Telefone: (41) 3368-8909 Celular: (41) 99763-1216

Endereço

Logradouro: José Francisco Maestri. (cooperleite.)

Bairro: Espinheros.

Cidade: Itajai - SC (Santa Catarina)

País: Brasil CEP: 88317280

Dados Profissionais

Faixa Salarial: De 2.001 até 3.000 Trabalha Atualmente: não

Experiências Profissionais

Soldador Mig Mag (2014 - atual)

Cargo: Soldador Mig Mag
Período: Agosto de 2014 até Atual
Área de Atuação: Industrial (Industrial)

Nível Hierárquico: Profissional com ensino médio/profissionalizante (Profissional)

Empresa: Arxo Ind.do Brasil LTD.

Segmento: Indústria

Porte: Grande - acima de 500 funcionários

Origem: Nacional

Atividades: unem e cortam peças de ligas metálicas usando processos de soldagem e corte como masarico e plasma.preparam equipamentos, acessorios cosumiveis de solda ecorte de peças serem soldadas.

Soldadormig Mag (2013 - 2014)

Cargo: Soldadormig Mag

Período: Junho de 2013 até Maio de 2014 Área de Atuação: Industrial (Industrial)

Nível Hierárquico: Profissional com ensino médio/profissionalizante (Profissional)

Empresa: Keppel Singmarine LTD. **Segmento:** Indústria Naval

Porte: Grande - acima de 500 funcionários

Origem: Multinacional

Atividades: lixava e preparava peças de rede tubulação, para união esoldagem das mesmas.

preparava equip,acessorios,consumíveis de solda e corte. mantinha a organização e limpesa do local de trabalho.

Soldadorli (2011 - 2013)

Cargo: Soldadorll

Período: Março de 2011 até Maio de 2013 **Área de Atuação:** Industrial (Industrial)

Nível Hierárquico: Profissional com ensino médio/profissionalizante (Profissional)

Empresa: Detroit Brasil LTD.
Segmento: Indústria Naval

Porte: Grande - acima de 500 funcionários

Origem: Nacional

Atividades: mantinha a lipeza e organização do localde trabalho.

executava a leitura e interpretação de desenhos.

Formação Acadêmica

Escolar.

Curso: Escolar.

Nível do Curso: 2º Grau / Técnico Instituição: E,b Antonio Ramos. Período: 2003 até 2007

Conhecimentos Gerais

serviços em geral.

Idiomas

• Espanhol - Básico